# Xiomy Ximena Castillo Castellanos

Dirección: Diagonal 82 g n° 77-07 barrio española

Bogotá; Colombia

E-mail: xiomycastillocastellanos@hotmail.com

Cel 315 614 91 29



# PERFIL PROFESIONAL

Profesional en Contaduría Pública, con perfil dirigido a la planificación, auditoria, organización, dirección y control en procesos administrativos y de gestión. Con más de 10 años de experiencia laboral, desde áreas como cuentas por pagar, impuestos, ingresoscostos, compras, contabilidad y auditoría financiera. Con un alto énfasis en coordinación de tareas para control y seguimiento con la participación de áreas relacionadas.

Adaptabilidad a nuevos procesos con disposición al cambio, capacidad de negociación hacia la resolución de conflictos y experiencia en servicio al cliente. Orientado a los resultados y a la mejora continua. Responsable, honesta, leal, con alto nivel de cumplimiento, habilidad para trabajar en equipo. Manejo de office, conocimiento en Zeus, Sistema Uno, Micros, Opera y el Sistema de Gestión de Calidad basado en las normas ISO 9000, HACCP y BPM.

manejo programas contables como sliso, SAP, Hellisa, Excel y Word. Con fundamentos financieros para el análisis e interpretación de estados financieros. Experiencia en análisis de planeación, riesgos empresariales. Competencia específica en las Normas Internacionales de Contabilidad y de Información Financiera NIIF.

Alta competencia de trabajo en equipo, buen manejo de información confidencial, cumplimiento de logros y objetivos, con gran sentido de compromiso y Honestidad; con mucho interés por el aprendizaje en las nuevas tareas encomendadas.

#### EXPERIENCIA PROFESIONAL

**HOTEL HILTON Bogota** Bogota, Colombia. Mayo 15 del 2017 a febrero de 2021.

Dpto de Contabilidad.

Manejo de Opera-Operación audid -Enterprise, Excel avanzado, Conciliaciones Bancarias.

Responsable por el cierre Contable.

Cusacion verificacion y pago de impuestos.

Responsable de conciliaciones bancarias.

Responsable de auditar los ingresos en todas las formas de pagos.

Responsable de auditar los fondos de cajeros.

Responsable de repotar a EEUU los ingresos generados por el Hotel diariamente.

Responsable de contablizar ingresos y egresos.

Responsable de cobros, cuasaciones de Incapacidades y Nomina.

Logro: Cumplimiento exelente en manejo de impuestos, intalacion y majeo de factura electronica.

Actualización en normas NIFF, Inplementación de normas colombianas e internacionales de la contabilidad.

Programación de causación a tiempo de facturas.

#### **HOTEL DANN NORTE** Bogota, Colombia. Febrero a 15 Actualmente.

Hotel de la linea Dann Carton.

Dpto de Contabilidad.

Manejo de S1ESA Enterprise, Excel avanzado, Conciliaciones Bancarias.

Responsable por el cierre Contable causaciones de proveedores.

Responsable de conciliaciones bancarias.

Responsable de atención a provedores.

Responsable de cobros, cuasaciones de Incapacidades y Nomina.

Logro: Cumplimiento con conciliciaciones Bancarias.

Programacion de causacion a tiempo de facturas.

Exelente manejo de Solomon(progrema contable).

# BERLITZ COLOMBIA SA Bogota, Colombia. Marzo 2014 a 31 de Noviembre 2014.

Compañía de Educación de idiomas.

Dpto de Contraloria.

Manejo de Solomon(Contable), Excel avanzado, Bancos.

Responsable por el cierre Contable causaciones de proveedores.

Responsable de pago a provedores y conciliación de cuentas pr pagar y por cobrar.

Responsable de atención a provedores.

Logro: Cumplimiento con la información requerida por provedores.

Programación de causación a tiempo de facturas.

Exelente manejo de Solomon(progrema contable).

# PACIFIC RUBIALES ENERGY, Bogota, Colombia. Marzo 2013 a 31 de Dic 2013.

Compañía productora de petróleo y gas

Dpto de Planificacion Financiera y Presupuestos.

Manejo de SAP, SINERGY, Excel avanzado.

Responsable por el cierre técnico financiero AFE en los proyectos de perforación, y soporte logistico (transporte, viajes, alojamiento) en el departamento de HSEQ.

Responsable de proceso de facturacion, ordenes y adaptacion a nuevo programa Sinergy.

Responsable de cierre contable junto con el grupo de perforacion.

Logro: Cumplimiento con la información requerida por el Socio Ecopetrol.

Programación de facturas en programa nuev, Exelente manejo de Sap.

# **ASESORIA CONTABLE**, Bogota Colombia.

Empresa de asesoria en liquidación de nómina e impuetos.

Responsable por el proceso de liquidación de impuestos y asesoria tributaria a clientes.

Logro: Aplicación de las leyes tibutarias y oportunidad en la presentación de la declaraciones de renta ante la DIAN.

## FORMACION ACADEMICA

- Universidad CUN Contaduría Pública Enero 2010 a la fecha.
  Curso Actualmente decimo semestre.
- Univecidad Minuto de Dios Enero 2008 a Diciembre 2012 Inglés - Nivel intermedio

## OTROS CURSOS Y CERTIFICACIONES

- Formación en negocios, bienes y servicios culturales; Fundacion IMAGO 2007 -2008.
- Emprendimiento empresarial; Univercidad EAN 2007-2008.
- Excel Avanzado; Univercidad Militar Nueva Granada 2014.

# **REFERENCIAS LABORALES**

## Luz Morales

Hotel Hilton Bogota Jefe de contabilidad Celular:320-8856795 Tel de Hotel-6006100

## Ihon buitrago

Hotel Dann Carton Jefe de contabilidad Celular:320-9295954 Tel de Hotel-6350010

## Cristian Fabian Arias

BERLITZ COLOMBIA SA Jefe de contabilidad Venezuela Celular:310-808616

Jesus Evelio Quiroga Ardila

PACIFIC RUBIALES ENERGY Jefe de Costos y Presupuestos Celular: 312-4664201

#### Flor Edilma Valderrama

CONTABILIDAD GENERAL

Jefe contabilidad en diferentes empresas

Tel: 3202800564-22334

## REFERENCIAS PERSONALES

#### Alicira Ortiz

Contadora publica Auditor Hotel Hilton Cel: 320 427 58 82

#### Tatiana Lineth Soache Rodríguez

Contadora publica

Analista banco Bancolombia

Celular: 312-4062930

#### Lorena Parra

Logistica y economia

Analista de Costos y Presupuestos Pacific Rubialies

Celular: 313-8458840

#### Alexander Ruiz

Contador Publico

Auditor de costos Hilton Bogota

Celular 316 6280836

\_\_\_\_\_

Xiomy Castillo Cel. 3 | 15-6 14 91 29